臺灣桃園地方法院刑事判決　　　　　　　94年度訴字第1083號
公　訴　人　臺灣桃園地方法院檢察署檢察官
被　　　告　甲○○
　　　　　　　　　　　三弄十二.
上被告因違反毒品危害防制條例案件，經檢察官提起公訴（九十
四年度毒偵字第四八五八號）及移送併案審理（九十四年毒偵字
第三○六四、三六九三號），被告於準備程序中就被訴事實為有
罪之陳述，經本院合議庭裁定由受命法官獨任行簡式審判程序，
茲判決如下：
    主  文
甲○○連續施用第一級毒品，累犯，處有期徒刑壹年，扣案之第
一級毒品海洛因貳包（驗餘淨重零點參玖公克）、壹包（驗餘淨
重零點貳柒公克）沒收銷燬，上開毒品外包裝袋貳個重零點柒貳
公克、壹個重零點壹柒公克沒收；又連續施用第二級毒品，累犯
，處有期徒刑陸月。應執行有期徒刑壹年貳月，扣案之第一級毒
品海洛因貳包（驗餘淨重零點參玖公克）、壹包（驗餘淨重零點
貳柒公克）沒收銷燬，上開毒品外包裝袋貳個重零點柒貳公克、
壹個重零點壹柒公克沒收。
    事  實
一、甲○○前因施用第二級毒品安非他命案件於民國八十八年四
    月二十九日經本院以八十八年度毒聲字第二五○三號裁定送
    台灣桃園看守所附設觀察勒戒所觀察勒戒，認無繼續施用毒
    品之傾向，由台灣桃園地方法院檢察署檢察官以八十八年度
    偵字第六五五二號不起訴處分確定，復於八十九年三月二十
    日又因施用第二級毒品安非他命經本院以八十九年度毒聲字
    第二○二八號裁定觀察、勒戒後，認有繼續施用毒品之傾向
    ，經本院於八十九年六月九日以八十九年度毒聲字第四○一
    二號裁定令入戒治處所強制戒治，並經臺灣桃園地方法院檢
    察署檢察官於八十九年六月二十日以八十九年度偵緝字第二
    七三號聲請簡易判決處刑，而經本院中壢簡易庭於八十九年
    九月十四日以八十九年度壢簡字第一○六六號判處有期徒刑
    六月，嗣甲○○於強制戒治期間表現良好，本院以八十九年
    度毒聲字第七三四一號裁定停止戒治，所餘戒治期間付保護
    管束，並於八十九年十二月十二日出臺灣新竹戒治所，詎甲
    ○○又因施用第二級毒品安非他命，本院於九十年三月二十
    二日以九十年度毒聲字第一三四五號裁定甲○○撤銷停止戒
    治，令入戒治處所施以強制戒治，而甲○○則係於九十年六
    月二十九日送臺灣新竹戒治所強制戒治，並於九十年十二月
    三十日執行完畢，甲○○之施用第一級、第二級毒品案件再
    經本院以九十年易字第一四二六號各判處有期徒刑四月、七
    月，應執行之刑為有期徒刑十一月，而與前述有期徒刑六月
    之刑接續執行，於九十二年五月九日假釋出監，所餘刑期交
    付保護管束，至九十三年三月三十一日假釋期滿視為執行完
    畢。甲○○猶不知悔改，復再基於施用第一級之概括犯意，
    自九十三年十一月十日採尿回溯前九十六小時內某時起至九
    十四年六月二十日下午某時止，在桃園縣中壢市○○○路○
    段四○五巷十三弄十二衖一號住處等地，連續施用第一級毒
    品海洛因多次；及自九十三年十一月十日採尿回溯前九十六
    小時內某時起至九十四年二月十七日採尿回溯前九十六小時
    內某時止，連續施用第二級毒品安非他命多次。嗣為警於分
    別於九十三年十一月十日下午二時五分許在桃園縣中壢市○
    ○路一一○號前查獲，並扣得毒品海洛因二包驗餘淨重○
    ．三九公克；於九十四年二月十七日下午八時二十分許，在
    桃園縣中壢市○○○路○段四○五巷十三弄十二衖一號住處
    查獲；及於九十四年六月二十一日下午六時十分許於上開住
    處為警查獲，並扣得毒品海洛因一包驗餘淨重○．二七公克
    。
二、案經桃園縣政府警察局中壢分局報請台灣桃園地方法院檢察
    署檢察官偵查起訴及移送併辦審理。甲○○於準備程序中為
    有罪之陳述，經本院合議庭裁定由受命法官獨任行簡式審判
    程序。
    理  由
一、上揭犯罪事實，業經被告甲○○於本院審理中坦承不諱。而
    被告前開三次為警查獲時，經警採其尿液送驗，結果分呈嗎
    啡、可待因、安非他命類毒品之陽性反應，此有台灣尖端先
    進生技醫藥股份有限公司之濫用藥物檢驗報告三紙在卷可稽
    ；復有上開毒品海洛因扣案可憑，該等毒品經送法務部調查
    局鑑定確認係毒品海洛因無訛，有該局鑑定通知書附卷可佐
    。顯見被告自白核與事實相符，洵堪採信。綜此，本案事證
    明確，被告犯行洵堪認定，應予依法論科。
二、核被告甲○○所為，係犯毒品危害防制條例第十條第一項之
    施用第一級毒品海洛因罪及同條第二項之施用第二級毒品安
    非他命罪。其各別持有第一級毒品及第二級毒品之低度行為
    ，為其各別施用第一級毒品及第二級毒品之高度行為所吸收
    ，均不另論罪。被告先後多次施用海洛因及先後多次施用安
    非他命之犯行，各時間緊接，方法相同，觸犯構成要件相同
    之罪名，顯係基於概括犯意為之，各為連續犯，各應依刑法
    第五十六條規定論以一罪，並均加重其刑。又被告所犯上開
    二罪，犯意各別，罪名不同，應予分論併罰。被告前因事實
    欄所載之前科，所受有期徒刑甫於九十三年三年三十一日執
    行完畢，有臺灣桃園地方法院檢察署刑案資料查註紀錄表及
    臺灣高等法院被告全國前案紀錄表各乙份在卷可稽，其於受
    有期徒刑執行完畢後，五年內再犯本案有期徒刑以上之罪者
    ，為累犯，應依刑法第四十七條規定，並遞加重其刑。爰審
    酌被告正值壯年，不思上進，沉迷毒癮，有多次毒品前科不
    知悔改，及被告犯罪後坦承不諱之態度等一切情狀，各量處
    如主文所示之刑，並定其應執行之刑，以示懲儆。
三、扣案之毒品海洛因二包驗餘淨重○．三九公克及一包驗餘淨
    重○．二七公克，有法務部調查局鑑定通知書二紙在卷可稽
    ，應依同條例第十八條第一項前段諭知沒收銷燬；而上開毒
    品空包裝袋二個重○．七二公克、一個重○．一七公克，為
    其施用毒品海洛因所用之物，據被告供承在卷，應依刑法第
    三十八條第一項第二款規定宣告沒收之。
四、按被告所犯為死刑、無期徒刑、最輕本刑三年以上有期徒刑
    之罪或高等法院管轄第一審案件以外之罪，經被告於準備程
    序就被訴事實為有罪之陳述，經告知簡式審判程序之旨，並
    聽取被告及檢察官之意見後，經本院合議庭依刑事訴訟法第
    二百七十三條之一規定，裁定由受命法官獨任進行簡式審判
    程序審理，併予敘明。
據上論斷，應依刑事訴訟法第二百七十三條之一第一項、第二
百九十九條第一項前段，毒品危害防制條例第十條第一項、第二
項、第十八條第一項前段，刑法第十一條前段、第五十六條、第
四十七條、第五十一條第五款、第三十八條第一項第二款，判決
如主文。
本案經檢察官蔡孟利到庭執行職務。
中　　華　　民　　國　九十四　年　九　　月　　三十　  日
                        刑事第一庭  法  官  楊晴翔
以上正本證明與原本無異。
如不服本判決，應於判決送達後十日內向本院提出上訴狀（應附
繕本），上訴於臺灣高等法院。
                                    書記官  劉晨輝
中　　華　　民　　國　九十四　年　九　　月　　三十　  日
附論罪科刑依據之法條：
毒品危害防制條例第十條第一項、第二項
施用第一級毒品者，處六月以上五年以下有期徒刑。
施用第二級毒品者，處三年以下有期徒刑。
